# 委托某高校进行技术开发，周期为 2 年，支付的开发费用按照什么原则入账？

提问人：hunaipeng 时间：2011-12-19 14:35:09
是根据进度分摊，还是验收后一次性确认费用呢？
该贴已经同步到 hunaipeng的微博

回答人：chenyiwei
需根据合同条款中对风险、报酬承担情况的约定，区分实质上是外购技术还是自行研发，根据不同情况分别处理。参见《计学撮要》
第 203 ～ 206 页。